【裁判字號】    99,訴,2517
【裁判日期】    991011
【裁判案由】    槍砲彈藥刀械管制
【裁判全文】
臺灣板橋地方法院刑事判決              99年度訴字第2517號
公  訴  人  臺灣板橋地方法院檢察署檢察官
被      告  甲○○
選任辯護人  陳松鈴律師
上列被告因違反槍砲彈藥刀械管制條例案件，經檢察官提起公訴
（99年度偵字第18814 號），本院判決如下：
    主  文
甲○○持有子彈，處有期徒刑拾月，併科罰金新臺幣伍萬元，罰
金如易服勞役，以新臺幣壹仟元折算壹日；扣案如附表一「應沒
收物」欄所示之物均沒收。又未經許可，製造可發射子彈具有殺
傷力之改造槍枝，處有期徒刑柒年，併科罰金新臺幣拾伍萬元，
罰金如易服勞役，以新臺幣壹仟元折算壹日；扣案如附表二、附
表三所示之物均沒收。應執行有期徒刑柒年捌月，併科罰金新臺
幣拾柒萬元，罰金如易服勞役，以新臺幣壹仟元折算壹日；扣案
如附表一「應沒收物」欄、附表二、附表三所示之物均沒收。
    事  實
一、甲○○於民國95年間，因違反槍砲彈藥刀械管制條例案件，
    經本院以95年度訴字第2325號判處有期徒刑5 年2 月、6 月
    ，併科罰金新臺幣（下同）8 萬元、4 萬元，應執行有期徒
    刑5 年6 月，併科罰金10萬元，於95年12月4 日確定，嗣經
    本院以96年度聲減字第5621號裁定將上開有期徒刑6 月、罰
    金4 萬元各減為有期徒刑3 月、罰金2 萬元，再分別與上開
    有期徒刑5 年2 月、罰金8 萬元定其應執行之刑為有期徒刑
    5 年3 月、併科罰金8 萬元確定，於98年4 月10日假釋出監
    並交付保護管束（現仍在保護管束期間，於本案不構成累犯
    ）。詎其猶不知悔改，明知可發射子彈具有殺傷力之改造槍
    枝及具有殺傷力之子彈，分別係槍砲彈藥刀械管制條例第4
    條第1 項第1 款、第2 款所明定列管之槍、彈，未經中央主
    管機關許可，不得製造及持有，竟基於持有具有殺傷力之子
    彈之犯意，自98年4 月10日假釋出監後某日起至99年7 月1
    日為警查獲時止，利用加入射擊協會打靶之便，接續多次自
    臺北縣林口鄉頂福靶場、公西靶場乘隙夾帶如附表一「扣案
    物」欄所示之子彈共50顆離開而非法持有之。另基於製造可
    發射子彈具有殺傷力之改造槍枝之犯意，自99年初某日起至
    99年7 月1 日為警查獲時止，接續在其所經營址設臺北縣三
    峽鎮○○街31號之五金加工廠內，持其所有如附表三所示之
    電鋸、電鑽、手持砂輪機、砂輪機磨頭、固定夾、刨刀、挫
    刀、鑿刀等工具，將槍枝零件及木質槍把分別磨製成型後組
    裝，製造完成如附表二所示可發射子彈具有殺傷力之土造霰
    彈槍5 支。嗣於99年7 月1 日15時許，在宜蘭縣頭城鎮○○
    路○ 段1 巷33號前為警查獲，經警當場於其所使用車牌號碼
    1766－PC號自用小貨車內，扣得如附表一「扣案物」欄、附
    表二、三所示之物，始悉上情。
二、案經臺北縣政府警察局移送臺灣板橋地方法院檢察署檢察官
    偵查起訴。
    理  由
一、證據能力之說明：
(一)、按刑事訴訟法關於「鑑定」之規定，除選任自然人充當鑑定
    人外，另設有囑託機關鑑定制度。依刑事訴訟法第198 條、
    第208 條之規定，不論鑑定人或鑑定機關、團體，均應由法
    院、審判長、受命法官或檢察官視具體個案之需要而為選任
    、囑託，並依同法第206 條之規定，提出言詞或書面報告，
    載明鑑定之經過及其結果，於自然人擔任鑑定人時，尚應依
    同法第202 條規定於鑑定前具結，始符合同法第159 條第1
    項所定得作為證據之「法律有規定」之例外情形，至於囑託
    機關鑑定之情形，因刑事訴訟法第208 條第2 項未準用同法
    第202 條之規定，實際為鑑定之人自無須為具結。惟於司法
    警察機關調查中之案件，為因應實務上，或因量大、或有急
    迫之現實需求，例行性當然有鑑定之必要者，例如毒品之種
    類與成分、尿液之毒品反應，或者槍彈有無殺傷力等鑑定，
    基於檢察一體原則，得由該管檢察長對於轄區內之案件，以
    事前概括選任鑑定人或囑託鑑定機關、團體之方式，俾便轄
    區內之司法警察官、司法警察對於調查中之此類案件，得即
    時送請先前已選任之鑑定人或囑託之鑑定機關、團體實施鑑
    定，以求時效（法務部92年9 月1 日法檢字第0920035083號
    函參照，刊載於法務部公報第312 期），此為本院審理相關
    案件職務上所知悉之事項。此種由檢察機關概括選任鑑定人
    或概括囑託鑑定機關、團體，再轉知司法警察官、司法警察
    於調查犯罪時參考辦理之作為，法無明文禁止，係為因應現
    行刑事訴訟法增訂傳聞法則及其例外規定之實務運作而為。
    此種由司法警察官、司法警察依檢察官所概括選任之鑑定人
    或囑託鑑定機關、團體所為之鑑定結果，與檢察官選任或囑
    託為鑑定者，性質上並無差異，同具有證據能力。經查，內
    政部警政署刑事警察局99年7 月27日刑鑑字第0990090653號
    鑑定書1 份（見99年度偵字第18814 號偵查卷宗第78至80頁
    ），已詳述該次鑑定之經過及其結果，且係由臺灣板橋地方
    法院檢察署檢察長概括授權臺北縣政府警察局送請內政部警
    政署刑事警察局鑑定，揆諸前揭說明，得僅由鑑定機關出具
    書面鑑定報告，而無須於審判中以言詞陳述，屬刑事訴訟法
    第159 條第1 項所稱「法律有規定者」之例外情形，自得作
    為證據。
(二)、次按被告以外之人於審判外之言詞或書面陳述，除法律有規
    定者外，不得作為證據。被告以外之人於審判外之陳述，雖
    不符前4 條（即第159 條之1 至4 ）之規定，而經當事人於
    審判程序同意作為證據，法院審酌該言詞陳述或書面陳述作
    成時之情況，認為適當者，亦得為證據。當事人、代理人或
    辯護人於法院調查證據時，知有第159 條第1 項不得為證據
    之情形，而未於言詞辯論終結前聲明異議者，視為有前項之
    同意。刑事訴訟法第159 條第1 項、第159 條之5 分別定有
    明文。查本判決下列所引用作為認定犯罪事實之其他證據，
    檢察官、被告及辯護人於本院準備程序及審判期日中均未爭
    執證據能力，且迄至言詞辯論終結前亦未再聲明異議，本院
    審酌各該證據作成時之一切情況，並無違法、不當或不宜作
    為證據之情事，亦無證據證明係公務員違背法定程序所取得
    ，依刑事訴訟法第158 條之4 反面解釋及同法第159 條之5
    之規定意旨，自均得作為證據。
二、認定犯罪事實所憑之證據及理由：
(一)、上揭犯罪事實，迭據被告甲○○於警詢時、偵查中、本院準
    備程序及審理時均供承不諱，並有臺北縣政府警察局刑事警
    察大隊搜索扣押筆錄、扣押物品目錄表各2 份、現場及扣案
    物照片17張在卷可稽（見99年度偵字第18814 號偵查卷宗第
    17至22頁、第40至42頁、第68至69頁）及如附表一「扣案物
    」欄、附表二、三所示之子彈、槍枝及工具等物扣案可資佐
    證。又上開扣案槍、彈經送鑑定後，鑑定結果略以：「一、
    送鑑長槍5 枝，鑑定情形如下：（一）1 枝（槍枝管制編號
    0000000000），認係土造霰彈槍，由具擊發機構之金屬槍身
    及土造金屬槍管組合而成，擊發功能正常，可供擊發口徑12
    GAUGE 制式霰彈使用，認具殺傷力。（二）1 枝（槍枝管制
    編號0000000000），認係土造霰彈槍，由具擊發機構之金屬
    槍身及土造金屬槍管組合而成，擊發功能正常，可供擊發口
    徑12 GAUGE制式霰彈使用，認具殺傷力。（三）1 枝（槍枝
    管制編號0000000000），認係土造霰彈槍，由具擊發機構之
    金屬槍身及土造金屬槍管組合而成，擊發功能正常，可供擊
    發口徑12 GAUGE制式霰彈使用，認具殺傷力。（四）1 枝（
    槍枝管制編號0000000000），認係土造霰彈槍，由具擊發機
    構之金屬槍身及土造金屬槍管組合而成，擊發功能正常，可
    供擊發口徑12 GAUGE制式霰彈使用，認具殺傷力。（五）1
    枝（槍枝管制編號0000000000），認係土造霰彈槍，由具擊
    發機構之金屬槍身及土造金屬槍管組合而成，擊發功能正常
    ，可供擊發口徑12 GAUGE制式霰彈使用，認具殺傷力。二、
    送鑑子彈50顆，鑑定情形如下：（一）45顆，認均係口徑12
    GAUGE 之制式霰彈，採樣15顆試射，可擊發，認均具殺傷力
    。（二）4 顆，認均係非制式霰彈，由口徑12 GAUGE之制式
    霰彈換裝金屬彈丸而成，採樣1 顆試射，可擊發，認具殺傷
    力。（三）1 顆，認係口徑12 GAUGE之制式霰彈，彈底具撞
    擊痕跡，經試射，可擊發，認具殺傷力。」等語，此有內政
    部警政署刑事警察局99年7 月27日刑鑑字第0990090653號鑑
    定書（含上開槍、彈照片24張）存卷可考（見99年度偵字第
    18814 號偵查卷宗第78至80頁）。從而，被告任意性之自白
    與事實相符，堪以採信。
(二)、至辯護人雖辯稱：扣案之霰彈均經射擊協會報准使用，被告
    將射擊協會之霰彈攜出，僅屬違反行政法規或行政命令之問
    題云云。惟按內政部發布之「槍彈使用許可及管理作業規定
    」第3 條「管理領用規定」第2 項「射擊會」訂有第3 款「
    由警察機關保管槍彈者，其射擊練習、比賽需使用槍彈，應
    由該會具文並派專人專車領取，會員個人領取不予受理」、
    第5 款「射擊練習領用槍彈，應由提領人攜至靶場統一集中
    分發使用；練習完畢後，當日應即將槍枝及剩餘彈藥送回原
    保管處所或經指定靶場附近代管之警察分駐（派出）所庫儲
    ，不得逾時或任由會員攜出靶場」、第7 款「射擊練習、比
    賽消耗之彈藥，其彈殼於靶場就地銷燬者，應洽請所在地警
    察機關派員會同監燬，錄影存證並作成紀錄分送有關警察機
    關備查；其未於靶場銷燬者，應送回原保管處所點收庫存，
    逐日登記，統一送交有關單位處理」、第8 款「練習、比賽
    所消耗之彈藥應逐日按實登記於『使用彈藥統計表』，於次
    月5 日前將統計表乙份，送該管警察機關查核，經核對與庫
    存數量相符後轉報警政署（警務處）備查」、第9 款「槍彈
    不得轉借非會員及攜出靶場以外地區」等規定，足見射擊協
    會射擊練習、比賽所使用之彈藥，僅限於靶場統一集中分發
    使用，不得攜出靶場，方屬適法。被告既於本院審理時自承
    曾為射擊協會之普通會員（見本院99年9 月23日審判筆錄第
    5 頁），對於上揭規定自不得諉為不知，其未經許可即將如
    附表一「扣案物」欄所示之霰彈任意攜出靶場，既與上揭規
    定相違，自仍屬違反槍砲彈藥刀械管制條例之非法持有，當
    無疑義。辯護人上開所辯顯屬無據，要難採信。
(三)、綜上所述，本案事證明確，被告違反槍砲彈藥刀械管制條例
    犯行洵堪認定，應依法論科。
三、論罪科刑之依據：
(一)、按「所謂製造包括創製、改造、組合、混合、化合等行為在
    內，已損壞之零件加以修理亦屬製造。上訴人將不具殺傷力
    之子彈改造成具殺傷力之子彈，自屬製造子彈之行為」（最
    高法院86年度臺上字第7558號判決意旨參照），是以所謂製
    造子彈係指將無殺傷力之子彈或零件予以創製、改造、組合
    、混合、化合，使之成為具有殺傷力之子彈者而言，倘係針
    對原已具有殺傷力之子彈予以置換零件，當非製造子彈之行
    為，乃屬當然。經查，扣案如附表一編號二所示之非制式霰
    彈4 顆，均係由口徑12 GAUGE之制式霰彈換裝金屬彈丸而成
    乙節，固有上開鑑定書為憑，惟被告堅稱：上開金屬彈丸並
    非伊所換裝，係伊從射擊協會攜回時就已遭人換裝等語，且
    查無其他積極證據足認被告有換裝金屬彈丸之行為，因認被
    告應無在制式霰彈上換裝金屬彈丸。況換裝金屬彈丸前之口
    徑12 GAUGE制式霰彈，經鑑定具有殺傷力一事，亦有上開鑑
    定書可稽，是以揆諸前揭說明，縱認該金屬彈丸係被告所換
    裝，亦非屬「製造」子彈之行為，併此敘明。又扣案如附表
    二所示之槍枝5 枝，經鑑定後認均屬土造霰彈槍，均係由具
    擊發機構之金屬槍身及土造金屬槍管組合而成，擊發功能正
    常，可供擊發口徑12 GAUGE制式霰彈使用，認均具殺傷力等
    情，有上開鑑定書可按，自與槍砲彈藥刀械管制條例第4 條
    第1 項第1 款所列舉之制式槍枝有別，而係同款所稱「其他
    可發射金屬或子彈具有殺傷力」之槍枝無訛。
(二)、是核被告所為，係犯槍砲彈藥刀械管制條例第12條第4 項之
    未經許可持有子彈罪及同條例第8 條第1 項之未經許可製造
    可發射子彈具有殺傷力之改造槍枝罪。被告製造改造槍枝後
    ，進而持有所製造改造槍枝之低度行為，為其製造之高度行
    為所吸收，不另論罪。復按非法製造槍砲彈藥刀械等違禁物
    ，所侵害者為社會法益，如果同時製造之違禁物客體種類相
    同（同為手槍，或同為子彈，或同為爆裂物），縱令製造完
    成之客體有數個（如數支手槍、數顆子彈、數顆爆裂物），
    應仍為單純一罪，不發生想像競合犯之問題。除非同時製造
    2 種以上不相同種類之違禁物客體（如同時製造手槍及子彈
    ，或手槍及爆裂物），始有1 行為觸犯數罪名之想像競合犯
    適用（最高法院90年度臺上字第7213號判決意旨參照）。是
    以被告製造改造槍枝5 枝，復多次自靶場私自夾帶子彈外出
    而非法持有之，分別係在密接時地所為，且據被告供稱上開
    槍、彈係作為打獵之用，足認係基於單一犯意及犯罪目的，
    侵害同一法益，各行為之獨立性極為薄弱，依一般社會健全
    觀念，在時間差距上，難以強行分開，在刑法評價上，以視
    為數個舉動之接續施行，各合為包括之1 行為予以評價，較
    為合理，應分別論以接續犯之一罪。被告所犯上開2 罪間，
    犯意各別，行為分殊，罪名有異，應予分論併罰。辯護人雖
    辯稱：依最高法院98年度臺上字第854 號判決意旨，被告之
    行為應論以1 罪云云，惟本案犯罪事實係被告「持有」子彈
    及「製造」改造槍枝，而持有與製造之行為態樣容有不同，
    縱持有與製造之時間有所重合，亦難認有何1 行為可言。至
    上開最高法院判決之基礎事實，乃係持有改造手槍與持有子
    彈，與本案事實究有不同，自無從比附援引。辯護人未詳予
    辨明本案事實與上開最高法院判決之差異，逕予援用上開最
    高法院之見解，顯屬無據，併此指明。爰審酌被告曾有事實
    欄所載違反槍砲彈藥刀械管制條例之前科紀錄（見卷附臺灣
    高等法院被告前案紀錄表），仍在假釋期間，竟不知悔改，
    漠視法令之禁制而未經許可製造改造槍枝5 枝及持有子彈50
    顆，數量非少，對人身安全及社會治安造成潛在之危險，惟
    念其犯後坦承犯行，復未曾持上開槍、彈犯罪，兼衡被告之
    品行、智識程度、生活狀況、犯罪之動機、目的、手段、所
    生危害、犯罪後之態度等一切情狀，分別量處如主文所示之
    刑，並就罰金刑部分均諭知易服勞役之折算標準，再就有期
    徒刑及罰金刑部分分別定其應執行之刑，且就罰金刑部分諭
    知易服勞役之折算標準，以資懲儆。
(三)、末查，扣案如附表一「應沒收物」欄所示之物，均係槍砲彈
    藥刀械管制條例第4 條第1 項第2 款所明定列管之子彈，扣
    案如附表二所示之物，均係槍砲彈藥刀械管制條例第4 條第
    1 項第1 款所明定列管之其他可發射金屬或子彈具有殺傷之
    槍枝，均屬違禁物，不問屬於犯罪行為人與否，均應依刑法
    第38條第1 項第1 款規定，分別於持有子彈罪及製造改造槍
    枝罪之主文項下宣告沒收。扣案如附表三編號一至八所示之
    物，均係被告所有供犯本案製造改造槍枝罪所用之物，如附
    表九、十所示之物，均係被告所有供犯製造改造槍枝罪預備
    之物，業據其於警詢時及偵查中均供明在卷（見99年度偵字
    第18814 號偵查卷宗第11頁、第48至49頁），爰依刑法第38
    條第1 項第2 款規定，於製造改造槍枝罪之主文項下宣告沒
    收。至扣案如附表一「採樣試射物」欄所示之霰彈，經送內
    政部警政署刑事警察局鑑驗時試射擊發而喪失效用，所遺留
    之彈頭及彈殼，均非屬違禁物（最高法院94年度臺上字第31
    95號判決意旨參照），自無從併予宣告沒收，附此敘明。
據上論斷，應依刑事訴訟法第299 條第1 項前段，槍砲彈藥刀械
管制條例第8 條第1 項、第12條第4 項，刑法第11條前段、第42
條第3 項、第38條第1 項第1 款、第2 款、第51條第5 款、第7
款，判決如主文。
本案經檢察官黃明絹到庭執行職務。
中    華    民    國    99    年    10    月    11    日
                  刑事第八庭審判長法  官  陳鴻清
                                  法  官  劉安榕
                                  法  官  賴彥魁
上列正本證明與原本無異。
如不服本判決，應於判決送達後10日內，向本院提出上訴書狀，
並應敘述具體理由；其未敘述上訴理由者，應於上訴期間屆滿後
20日內向本院補提理由書（均須按他造當事人之人數附繕本），
「切勿逕送上級法院」。
                                  書記官  楊文祥
中    華    民    國    99    年    10    月    11    日
附錄本案論罪科刑法條全文：
槍砲彈藥刀械管制條例第8 條
未經許可，製造、販賣或運輸鋼筆槍、瓦斯槍、麻醉槍、獵槍、
空氣槍或第4 條第1 項第1 款所定其他可發射金屬或子彈具有殺
傷力之各式槍砲者，處無期徒刑或5 年以上有期徒刑，併科新臺
幣1000萬元以下罰金。
未經許可，轉讓、出租或出借前項所列槍枝者，處5 年以上有期
徒刑，併科新臺幣1000萬元以下罰金。
意圖供自己或他人犯罪之用，而犯前二項之罪者，處無期徒刑或
7 年以上有期徒刑，併科新臺幣1000萬元以下罰金。
未經許可，持有、寄藏或意圖販賣而陳列第1 項所列槍枝者，處
3 年以上10年以下有期徒刑，併科新臺幣700 萬元以下罰金。
第1 項至第3 項之未遂犯罰之。
槍砲彈藥刀械管制條例第12條
未經許可，製造、販賣或運輸子彈者，處1 年以上7 年以下有期
徒刑，併科新臺幣500 萬元以下罰金。
未經許可，轉讓、出租或出借子彈者，處6 月以上5 年以下有期
徒刑，併科新臺幣300 萬元以下罰金。
意圖供自己或他人犯罪之用，而犯前二項之罪者，處3 年以上10
年以下有期徒刑，併科新臺幣700 萬元以下罰金。
未經許可，持有、寄藏或意圖販賣而陳列子彈者，處5 年以下有
期徒刑，併科新臺幣300 萬元以下罰金。
第1 項至第3 項之未遂犯罰之。
附表一：
┌──┬────────┬────────┬────────┬─────┐
│編號│     扣案物     │   採樣試射物   │   應沒收物     │沒收之依據│
├──┼────────┼────────┼────────┼─────┤
│ 一 │口徑12 GAUGE之制│口徑12 GAUGE之制│口徑12 GAUGE之制│刑法第38條│
│    │式霰彈45顆      │式霰彈15顆      │式霰彈30顆      │第1項第1款│
├──┼────────┼────────┼────────┼─────┤
│ 二 │由口徑12 GAUGE之│由口徑12 GAUGE之│由口徑12 GAUGE之│刑法第38條│
│    │制式霰彈換裝金屬│制式霰彈換裝金屬│制式霰彈換裝金屬│第1項第1款│
│    │彈丸而成之非制式│彈丸而成之非制式│彈丸而成之非制式│          │
│    │霰彈4 顆        │霰彈1 顆        │霰彈3 顆        │          │
├──┼────────┼────────┼────────┼─────┤
│ 三 │口徑12 GAUGE之制│口徑12 GAUGE之制│無              │無        │
│    │式霰彈（彈底具撞│式霰彈（彈底具撞│                │          │
│    │擊痕跡）1 顆    │擊痕跡）1 顆    │                │          │
└──┴────────┴────────┴────────┴─────┘
附表二：
┌──┬───────────────────┬─────┐
│編號│               應沒收物               │沒收之依據│
├──┼───────────────────┼─────┤
│ 一 │可發射子彈具有殺傷力之由具擊發機構之金│刑法第38條│
│    │屬槍身及土造金屬槍管組成而成之土造霰彈│第1項第1款│
│    │槍1 枝（槍枝管制編號：0000000000號）  │          │
├──┼───────────────────┼─────┤
│ 二 │可發射子彈具有殺傷力之由具擊發機構之金│刑法第38條│
│    │屬槍身及土造金屬槍管組成而成之土造霰彈│第1項第1款│
│    │槍1 枝（槍枝管制編號：0000000000號）  │          │
├──┼───────────────────┼─────┤
│ 三 │可發射子彈具有殺傷力之由具擊發機構之金│刑法第38條│
│    │屬槍身及土造金屬槍管組成而成之土造霰彈│第1項第1款│
│    │槍1 枝（槍枝管制編號：0000000000號）  │          │
├──┼───────────────────┼─────┤
│ 四 │可發射子彈具有殺傷力之由具擊發機構之金│刑法第38條│
│    │屬槍身及土造金屬槍管組成而成之土造霰彈│第1項第1款│
│    │槍1 枝（槍枝管制編號：0000000000號）  │          │
├──┼───────────────────┼─────┤
│ 五 │可發射子彈具有殺傷力之由具擊發機構之金│刑法第38條│
│    │屬槍身及土造金屬槍管組成而成之土造霰彈│第1項第1款│
│    │槍1 枝（槍枝管制編號：0000000000號）  │          │
└──┴───────────────────┴─────┘
附表三：
┌──┬──────────────┬─────┐
│編號│           扣案物           │   數量   │
├──┼──────────────┼─────┤
│ 一 │電鋸                        │   1 具   │
├──┼──────────────┼─────┤
│ 二 │電鑽                        │   1 具   │
├──┼──────────────┼─────┤
│ 三 │手持砂輪機                  │   1 具   │
├──┼──────────────┼─────┤
│ 四 │砂輪機磨頭                  │   2 個   │
├──┼──────────────┼─────┤
│ 五 │固定夾                      │   1 個   │
├──┼──────────────┼─────┤
│ 六 │刨刀                        │   3 支   │
├──┼──────────────┼─────┤
│ 七 │挫刀                        │   1 支   │
├──┼──────────────┼─────┤
│ 八 │鑿刀                        │   1 支   │
├──┼──────────────┼─────┤
│ 九 │槍枝零件                    │   7 個   │
├──┼──────────────┼─────┤
│ 十 │木質槍把                    │   1 個   │
├──┴──────────────┴─────┤
│沒收之依據：刑法第38條第1 項第2 款            │
└───────────────────────┘

司法院資訊處製作；財團法人民間司法改革基金會備份。
